# 请教陈老师现金流量问题

提问人：大呆呆 时间：2020-02-15 17:07:44
请教陈老师：公司与集团结算中心之间的资金收付，在编制现金流量表时是否应该按照收付净额列示？

回答人：chenyiwei
应对照《企业会计准则第 31 号——现金流量表》第五条规定判断，是否属于“周转快、金额大、期限短项目的现金流入和现金流出”。例如每日归集资金和下拨资金的现金流，可能按净额反映是恰当的。